【裁判字號】    97,聲,213
【裁判日期】    970318
【裁判案由】    返還提存物
【裁判全文】
臺灣臺中地方法院民事裁定               97年度聲字第213號
聲  請  人  甲○○
相  對  人  乙○○
上列聲請人聲請返還提存物事件，經臺灣臺北地方法院移送而來
（96年度聲字第4860號），本院裁定如下：
    主      文
聲請駁回。
聲請程序費用由聲請人負擔。
    理      由
一、本件聲請意旨略以：兩造間臺灣臺北地方法院95年度訴字第
    1926號請求不動產所有權移轉登記返還欠款事件，聲請人前
    以該院94年度存字第5901號提存書提存擔保金新臺幣（下同
    ）25,000元，經該院94年度執全字第4065號執行命令執行在
    案。茲上開判決業已確定，並經聲請人定20日以上期間催告
    受擔保利益人即相對人行使權利而未行使，爰聲請返還上開
    提存之擔保金等語。
二、按訴訟終結後，供擔保人證明已定20日以上之期間，催告受
    擔保利益人行使權利而未行使，或法院依供擔保人之聲請，
    通知受擔保利益人於一定期間內行使權利並向法院為行使權
    利之證明而未證明者，法院應依供擔保人之聲請，以裁定命
    返還其提存物，民事訴訟法第第104條第1項第3款定有明文
    。前開規定，於其他依法令供訴訟上之擔保者準用之，並為
    同法第106條所明定。查聲請人主張之事實，固據其提出前
    揭提存書、本院民執行處通知、郵局存證信函及掛號回執等
    資料為證。惟所謂訴訟終結，在因假扣押所供擔保之情形，
    必須該假扣押之本案業已訴訟終結，或假扣押執行程序業已
    終結，始足當之。查聲請人所主張之「訴訟」終結，係臺灣
    臺北地方法院95年度訴字第1926號兩造間請求不動產所有權
    移轉登記等事件已終結，惟聲請人於該事件係本於委任關係
    ，請求判決相對人應將坐落臺北縣新店市○○路122號3樓之
    建物、所屬基地及共用之所有權移轉登記予聲請人，且請求
    相對人返還其給付之委任報酬12,000元，此經調卷查明。而
    聲請人於臺灣臺北地方法院94年度存字第5901號提存事件提
    存擔保金25,000元，係依本院94年度裁全字第8250號假扣押
    裁定而提存，該假扣押事件聲請人係以相對人向其借款200,
    000元，尚欠75,000元未清償為由，聲請供擔保假扣押，此
    亦經調卷查明無訛。準此，臺灣臺北地方法院95年度訴字第
    1926號兩造間請求不動產所有權移轉登記等事件，其原因事
    實與本院94年度裁全字第8250號假扣押事件之原因事實不同
    ，臺灣臺北地方法院95年度訴字第1926號兩造間請求不動產
    所有權移轉登記等事件並非本院94年度裁全字第8250號假扣
    押事件之本案，其終結自難認該假扣押事件之本案業已終結
    。綜上所述，本件依聲請人主張之事實，難認已符合訴訟終
    結之要件。從而本件聲請不合返還擔保金之要件，應予駁回
    。
三、依民事訴訟法第95條、第78條，裁定如主文。
中    華    民    國    97    年    3     月    18    日
                  民事第三庭  法  官  黃渙文
正本係照原本作成。
如對本裁定不服，應於裁定送達後10日內向本院提出抗告狀（須
附繕本），並繳納抗告裁判費新臺幣1,000元。
中    華    民    國    97    年    3     月    18    日
                              書記官


司法院資訊處製作；財團法人民間司法改革基金會備份。
